臺灣高雄地方法院刑事判決　　　　　　110年度簡上字第257號
上　訴　人
即　被　告　蔡幸紜
上列上訴人因竊盜案件，不服本院高雄簡易庭中華民國110 年7
月15日110 年度簡字第1684號第一審刑事簡易判決（聲請簡易判
決處刑書案號：110 年度偵字第9318號），提起上訴，本院管轄
之第二審合議庭判決如下：
    主  文
原判決撤銷。
蔡幸紜犯竊盜罪，處拘役貳拾日，如易科罰金，以新臺幣壹仟元
折算壹日。緩刑貳年。
    事  實
一、蔡幸紜意圖為自己不法之所有，基於竊盜之犯意，於民國10
    9 年12月15日10時44分許，在高雄市○○區○○路000 號寶
    雅國際股份有限公司新田店，徒手竊取商品架上不同廠牌之
    口罩共計14盒，放入所攜提袋內，得手後旋即駕駛車牌號碼
    000-000 號普通重型機車離開現場。嗣經該店保安課長雷中
    興調閱店內監視器錄影畫面並報警處理而循線查獲。
二、案經雷中興訴由高雄市政府警察局新興分局報告臺灣高雄地
    方檢察署檢察官偵查後聲請簡易判決處刑。
    理  由
壹、證據能力部分
    被告以外之人於審判外之陳述，雖不符前4 條之規定，而經
    當事人於審判程序同意作為證據，法院審酌該言詞陳述或書
    面陳述作成時之情況，認為適當者，亦得為證據，刑事訴訟
    法第159 條之5 第1 項定有明文。本判決所引各項傳聞證據
    ，雖係被告以外之人審判外陳述，然均經當事人於本院審理
    時同意作為證據，復審酌該等證據方法作成時並無違法不當
    或證明力明顯過低之瑕疵，依前開規定俱有證據能力。又所
    引非供述證據，與本案均有關聯性，且查無違反法定程序取
    得之情，依刑事訴訟法第158 條之4 反面解釋，亦均有證據
    能力。
貳、認定犯罪事實所憑之證據及理由
    上開事實，業據被告蔡幸紜於警詢及本院審理時坦承不諱（
    警卷第1 頁至第5 頁、簡上卷第95頁），核與證人即告訴代
    理人雷中興於警詢及偵查中證述之情節相符（警卷第6 頁至
    第10頁、偵卷第21頁至第22頁），並有監視器錄影畫面截圖
    、現場模擬照片、寶雅國際股份有限公司庫存調整報表、商
    品標籤、車輛詳細資料報表、高雄地檢署檢察事務官勘驗報
    告在卷可參（警卷第11頁至第18頁、第20頁、偵卷第23頁至
    第24頁），足認被告前開任意性自白與事實相符，堪予採信
    。從而，本案事證明確，被告犯行堪予認定，應依法論科。
參、論罪科刑及撤銷改判之理由
一、所犯罪名
    核被告所為，係犯刑法第320 條第1 項之竊盜罪。
二、撤銷改判之理由
    原審認被告罪證明確，予以論罪科刑，固非無見。惟原審以
    被告犯後至今未返還告訴人寶雅國際股份有限公司所竊商品
    ，亦未與告訴人達成和解，賠償對方損害，而認被告容有可
    議之處，並以資為量刑審酌事由，及諭知沒收及追徵未扣案
    犯罪所得口罩14盒。然被告於109 年12月30日即與告訴人達
    成和解，並賠償告訴人新臺幣（下同）6,000 元，有和解書
    及本院辦理刑事案件電話紀錄查詢表在卷足憑（簡上卷第15
    頁、第25頁），是被告案發不久即與告訴人達成和解，並已
    實質填補本案所生損害，惟因於偵查中經傳喚並未到庭陳述
    意見及提出和解書，致原審未考量被告已與告訴人達成和解
    之相關犯後態度，及本案犯罪所生損害已獲得填補等情狀，
    而量處被告拘役25日，並諭知沒收及追徵犯罪所得等節，經
    被告提起上訴，認原審量刑過重，非無理由，自應由本院予
    以撤銷改判。
三、量刑依據
    爰審酌被告正值壯年，非無謀生能力，竟不循正途獲取所需
    ，乘店家未及注意之際，以前揭手法竊取架上財物，致告訴
    人受有前揭財產損失。復考量被告始終坦承犯行，並與告訴
    人達成和解，本案犯罪損害已獲適當填補，過往亦無經論罪
    科刑之前案紀錄，素行尚佳；兼衡被告之犯罪動機、手段、
    情節，暨於本院審理時自述高職畢業之智識程度、目前打零
    工，月收入約1 萬餘元，經濟狀況不佳，及所陳家庭生活狀
    況（簡上卷第99頁）等一切情狀，量處如主文所示之刑，並
    審酌被告之年齡、學歷、職業、收入等節，諭知如主文所示
    之易科罰金折算標準。
四、緩刑宣告
    被告未曾因故意犯罪受有期徒刑以上刑之宣告之情，有臺灣
    高等法院被告前案紀錄表在卷可參，諒係一時失慮致罹刑典
    ；並考量被告坦認犯行，與告訴人達成和解，賠償告訴人6,
    000 元，堪認被告犯後態度良好，並積極修補本案所生損害
    ，信其經此偵審程序及前開罪刑宣告，當知所警惕，而無再
    犯之虞，是認對被告所宣告之刑以暫不執行為適當，爰衡酌
    本案之犯罪情節及公訴檢察官當庭表示之意見，依刑法第74
    條第1 項第1 款規定，宣告如主文所示期間之緩刑，以勵自
    新。
五、沒收部分
    被告竊得之口罩14盒為其本案犯罪所得，本應依刑法第38條
    之1 第1 項前段、第3 項規定，宣告沒收及追徵。惟因被告
    已與告訴人調解成立，並已賠償告訴人6,000 元，堪認被告
    本案所獲不法利得已遭剝奪，如再宣告沒收或追徵，不無過
    苛之虞，本院審酌上情，認宜依刑法第38條之2 第2 項規定
    ，不予宣告沒收及追徵。
據上論結，應依刑事訴訟法第455 條之1 第1 項、第3 項、第36
9 條第1 項前段、第364 條、第299 條第1 項前段，刑法第320
條第1 項、第41條第1 項前段、第74條第1 項第1 款、第38條之
2 第2 項，刑法施行法第1 條之1 第1 項，判決如主文。
本案經檢察官丁亦慧聲請簡易判決處刑，檢察官高嘉惠到庭執行
職務。
中    華    民    國   110     年    11    月    4    日
                  刑事第二庭   審判長法  官  吳佳頴
                                     法  官  林裕凱
                                     法  官  林于心
以上正本證明與原本無異。
本件不得上訴。
中    華    民    國   110     年    11    月    4    日
                                     書記官  沈佳螢
附錄本判決論罪科刑法條：
中華民國刑法第320條第1 項
意圖為自己或第三人不法之所有，而竊取他人之動產者，為竊盜
罪，處五年以下有期徒刑、拘役或五十萬元以下罰金。
〈卷證索引〉
┌─┬───────────────────────┬────┐
│1 │高雄市政府警察局新興分局高市警新分偵字第109742│警卷    │
│  │65900號刑案偵查卷宗                           │        │
├─┼───────────────────────┼────┤
│2 │臺灣高雄地方檢察署110年度偵字第9318號卷       │偵卷    │
├─┼───────────────────────┼────┤
│3 │本院110年度簡字第1684號卷                     │簡字卷  │
├─┼───────────────────────┼────┤
│4 │本院110年度簡上字第257號卷                    │簡上卷  │
└─┴───────────────────────┴────┘